ACORDAO-COMPLETO-2527023

ACÓRDÃO DE RELAÇÃO

ACÓRDÃO DE RELAÇÃO 323/2022 ATA 6/2022 - PLENÁRIO

Acórdão 323/2022-TCU-Plenário
	Trata-se da Prestação de Contas do Instituto Nacional da Propriedade Industrial - INPI, relativa ao exercício de 1998. 
	Considerando que, por meio do Acórdão 1072/2004-TCU-Plenário, o Tribunal julgou irregulares as contas dos Srs. Américo Puppin, Jorge Machado, Luis Felipe Medeiros de Macedo, Renato Basto Visco e Sergio Bruno Farinha Canarim, condenando-os ao pagamento de débito em solidariedade com a pessoa jurídica Benco Alta Tecnologia, bem como ao pagamento de multas individuais;
	Considerando que, posteriormente, foi proferido o Acórdão 1750/2004-TCU-Plenário, mediante o qual o Tribunal retificou o Acórdão 1072/2004-TCU-Plenário, a fim de excluir os Srs. Luis Felipe Medeiros de Macedo e Sergio Bruno Farinha Canarim do rol de responsáveis no processo;
	Considerando que, na sequência, o Sr. Renato Basto Visco e a sociedade empresarial Benco Alta Tecnologia em Construções Ltda interpuseram recursos de reconsideração, os quais foram apreciados mediante o Acórdão 1876/2007-TCU-Plenário, sendo o recurso da Benco conhecido e improvido, e o recurso oferecido por Renato Basto Visco conhecido e provido parcialmente, com redução do valor da multa que lhe fora aplicada; 
	Considerando, também, que, por meio do Acórdão 27/2008-TCU-Plenário, foram conhecidos os embargos de declaração opostos por Renato Basto Visco, porém rejeitados, e não conhecidos os embargos de declaração da Benco Alta Tecnologia em Construções Ltda, em face da sua intempestividade;
	Considerando que, no curso da marcha processual, foi identificado que dois dos responsáveis solidários, a saber, Jorge Machado e Sergio Bruno Farinha Canarim, não haviam sido notificados dos mencionados Acórdãos/Plenário 1.876/2007 e 27/2008, embora ambos se referissem a recursos conhecidos com efeito suspensivo, sendo, portanto, aproveitáveis aos aludidos dois responsáveis, além dos recorrentes, não tendo ocorrido, portanto, o trânsito em julgado para tais responsáveis;
	Considerando que a primeira notificação enviada para o Sr. Jorge Machado, a respeito do Acórdão 1072/2004-TCU-Plenário (Ofício 523/2004, de 16/08/2004, com AR recebido por alguém no endereço constante no cadastro da Receita Federal do Brasil) , ocorreu em 24/08/2004, posteriormente ao seu falecimento, ocorrido em 21/08/2004;
	Considerando que, nos termos da jurisprudência do TCU, ocorrendo o falecimento do responsável antes do trânsito em julgado da decisão condenatória, a multa não pode ser transmitida aos seus sucessores;
	Considerando, por fim, que, em pesquisa ao Sistema CPF realizada por meu gabinete, verificou-se o falecimento de outro responsável,  Sr. Renato Basto Visco, ocorrido em 2008;
	Os Ministros do Tribunal de Contas da União ACORDAM, por unanimidade, em tornar insubsistente a multa aplicada, por força do Acórdão 1072/2004-TCU-Plenário, ao Sr. Jorge Machado, de acordo com os pareceres emitidos nos autos, sem prejuízo de retornar o presente processo à Secretaria de Gestão de Processos - Seproc, a fim de que analise o reflexo do falecimento do Sr. Renato Basto Visco na multa e no débito aplicados ao aludido responsável:
1. Processo TC-Processo 008.403/1999-6 (PRESTAÇÃO DE CONTAS - Exercício: 1998) 
	1.1. Apensos: TC-Processo 005.256/2004-2 (Representação) ; TC-Processo 019.160/2006-8 (Solicitação) ; TC-Processo 017.301/2008-5 (Cobrança Executiva) ; TC-Processo 011.853/1999-9 (Representação) ; TC-Processo 004.800/1998-2 (Denúncia) ; TC-Processo 014.751/2017-8 (Solicitação) ; TC-Processo 016.522/1999-0 (Solicitação do Congresso Nacional) ; TC-Processo 019.439/2003-6 (Solicitação do Congresso Nacional) ; TC-Processo 018.927/2008-9 (Cobrança Executiva) ; TC-Processo 019.097/2008-9 (Cobrança Executiva) ; TC-Processo 017.297/2008-0 (Cobrança Executiva) ; TC-Processo 019.096/2008-1 (Cobrança Executiva) 
	1.2. Responsáveis: Americo Puppin (XXX.412.117-XX) ; Benco (34.146.357/0001-02) ; Breno Bello de Almeida Neves (XXX.559.977-XX) ; Fernando Lima Barbosa Vianna (XXX.242.117-XX) ; Hélio Ricardo Fontes (XXX.053.557-XX) ; Jane Pinheiro de Andrade Souza (XXX.710.457-XX) ; Jarbas Adame Pereira (XXX.869.717-XX) ; Jorge Machado (XXX.465.107-XX) ; José Jorge Gonçalves de Mendonça (XXX.143.717-XX) ; Luis Filipe Medeiros de Macedo (XXX.972.707-XX) ; Lígia Maria Miranda Ferreira (XXX.154.037-XX) ; Maria Cristina de Souza Araújo (XXX.838.707-XX) ; Maria Margarida Rodrigues Mittelbach (XXX.048.377-XX) ; Paulo Rogerio Medina da Silva (XXX.997.507-XX) ; Renato Basto Visco (XXX.701.655-XX) ; Ricardo Luis Gomes de Carvalho (XXX.455.747-XX) ; Rogério Cardozo Marmo (XXX.942.427-XX) ; Sandra de Castro Botelho Andrade (XXX.109.977-XX) ; Sergio Bruno Farinha Canarim (XXX.805.227-XX) ; Suely Machado Ricci (XXX.210.987-XX) ; Vilma Vanzeler Andrade Pereira (XXX.165.587-XX) .
	1.3. Órgão/Entidade: Instituto Nacional da Propriedade Industrial.
	1.4. Relator: Ministro-Substituto Marcos Bemquerer Costa.
	1.5. Representante do Ministério Público: Subprocurador-Geral Lucas Rocha Furtado.
	1.6. Unidade Técnica: Secretaria de Gestão de Processos (Seproc) .
	1.7. Representação legal: não há.
	1.8. Determinações/Recomendações/Orientações: não há.

Americo Puppin (XXX.412.117-XX); Benco (34.146.357/0001-02); Breno Bello de Almeida Neves (XXX.559.977-XX); Fernando Lima Barbosa Vianna (XXX.242.117-XX); Hélio Ricardo Fontes (XXX.053.557-XX); Jane Pinheiro de Andrade Souza (XXX.710.457-XX); Jarbas Adame Pereira (XXX.869.717-XX); Jorge Machado (XXX.465.107-XX); José Jorge Gonçalves de Mendonça (XXX.143.717-XX); Luis Filipe Medeiros de Macedo (XXX.972.707-XX); Lígia Maria Miranda Ferreira (XXX.154.037-XX); Maria Cristina de Souza Araújo (XXX.838.707-XX); Maria Margarida Rodrigues Mittelbach (XXX.048.377-XX); Paulo Rogerio Medina da Silva (XXX.997.507-XX); Renato Basto Visco (XXX.701.655-XX); Ricardo Luis Gomes de Carvalho (XXX.455.747-XX); Rogério Cardozo Marmo (XXX.942.427-XX); Sandra de Castro Botelho Andrade (XXX.109.977-XX); Sergio Bruno Farinha Canarim (XXX.805.227-XX); Suely Machado Ricci (XXX.210.987-XX); Vilma Vanzeler Andrade Pereira (XXX.165.587-XX).

ACORDAO-COMPLETO-2562802

Acórdão 2723/2022 - Plenário

Benco Alta Tecnologia em Construções Ltda.

MARCOS BEMQUERER

não há.

Subprocurador-Geral Lucas Rocha Furtado.

PRESTAÇÃO DE CONTAS (PC)

Secretaria de Gestão de Processos (Seproc).